臺灣宜蘭地方法院刑事判決　　　　　　　 94年度訴字第454號
公　訴　人　臺灣宜蘭地方法院檢察署檢察官
被　　　告　甲○○
　　　　　　　　　　（現在臺灣宜蘭監獄執行中）
上列被告因毒品危害防制條例案件，經檢察官提起公訴（94年度
毒偵字第955號），嗣於本院準備程序進行中，被告先就被訴事
實為有罪之陳述，經裁定進行簡式審判程序，本院判決如下：
    主  文
甲○○施用第一級毒品，累犯，處有期徒刑拾月。扣案之第一級
毒品海洛因壹包（毛重零點貳公克），沒收銷燬之。
    事  實
一、甲○○前因麻醉藥品管理條例案件，經臺灣高等法院以85年
    度上易字第2226號判決判處有期徒刑1年6月確定；因竊盜、
    麻醉藥品管理條例等案件，分別經本院以85年度易字第876
    號判決、臺灣高等法院以86年度上易字第1138號判決、本院
    以86年度訴字第23號判決，分別判處有期徒刑8月、7月、6
    月，並經本院以87年度聲字第644號裁定應執行有期徒刑1年
    6月確定；因竊盜案件，經臺灣高等法院以88年度上易字第
    1589號判決判處有期徒刑6月確定，經接續執行後，甫於民
    國89年10月17日執行完畢。又甲○○前亦因施用毒品案件，
    經送觀察、勒戒及強制戒治，於91年10月8日執行強制戒治
    完畢。詎其猶不知悔改，明知海洛因、安非他命分別為毒品
    危害防制條例第2條第2項第1、2款所規定之第一、二級毒品
    ，不得擅自施用，竟仍於前開強制戒治執行完畢釋放後五年
    內，基於施用第一級毒品海洛因、第二級毒品安非他命之犯
    意，於94年8月18日21時許（起訴書誤繕為93年8月18日21時
    許，嗣經蒞庭公訴檢察官當庭更正），在宜蘭縣冬山鄉冬山
    國小內，以將第一級毒品海洛因及第二級毒品安非他命混合
    摻水置入針筒內，再將之注射入體內之方式，同時施用第一
    級毒品海洛因、第二級毒品安非他命1次，嗣於94年8月19日
    零時45分許，在宜蘭縣冬山鄉冬山火車站前，為警查獲，並
    當場扣得第一級毒品海洛因1包（毛重0.2公克）。
二、案經宜蘭縣警察局羅東分局報請臺灣宜蘭地方法院檢察署檢
    察官偵查起訴，嗣於本院準備程序進行中，被告先就被訴事
    實為有罪之陳述，經裁定進行簡式審判程序。
    理  由
一、上揭犯罪事實，業據被告甲○○於本院審理時坦承不諱，且
    其為警查獲後，於94年8月19日11時零分所採之尿液，經送
    檢驗結果，確實呈現嗎啡、安非他命、甲基安非他命陽性反
    應之事實，亦有列管毒品人口尿液檢體採集送驗紀錄表、慈
    濟大學濫用藥物檢驗中心檢驗總表各1件在卷可稽。此外，
    復有第一級毒品海洛因1包（毛重0.2公克）扣案可資佐證。
    又被告前因施用毒品案件，經送觀察、勒戒及強制戒治，於
    91年10月8日執行強制戒治完畢乙情，亦有全國施用毒品案
    件紀錄表、臺灣高等法院被告前案紀錄表各1件附卷可佐。
    依此，足徵被告上開自白確與事實相符，其於強制戒治執行
    完畢釋放後，五年內再犯本案施用第一、二級毒品罪之事證
    已臻明確，其犯行堪予認定，應依法論科。
二、查海洛因、安非他命分別為毒品危害防制條例第2條第2項第
    1、2款所規定之第一、二級毒品，不得擅自施用，故核被告
    施用海洛因、安非他命之行為，分別係犯毒品危害防制條例
    第10條第1項之施用第一級毒品罪、同條第2項之施用第二級
    毒品罪。其施用行為前後持有第一級毒品海洛因、第二級毒
    品安非他命之低度行為，分別為其施用之高度行為所吸收，
    均不另論罪。又被告係以一施用行為，同時施用第一級毒品
    海洛因及第二級毒品安非他命，而觸犯構成要件不相同之二
    罪名，為想像競合犯，應從一重之施用第一級毒品罪處斷，
    公訴人未審酌上情，認被告所犯上開2罪，犯意各別、行為
    互殊，應予分論併罰，惟並未提出證據加以證明，尚有未洽
    ，附此敘明。再者，被告前因麻醉藥品管理條例案件，經臺
    灣高等法院以85年度上易字第2226號判決判處有期徒刑1年6
    月確定；因竊盜、麻醉藥品管理條例等案件，分別經本院以
    85 年度易字第876號判決、臺灣高等法院以86年度上易字第
    1138號判決、本院以86年度訴字第23號判決，分別判處有期
    徒刑8月、7月、6月，並經本院以87年度聲字第644號裁定應
    執行有期徒刑1年6月確定；因竊盜案件，經臺灣高等法院以
    88年度上易字第1589號判決判處有期徒刑6月確定，經接續
    執行後，甫於89年10月17日執行完畢之事實，有卷附之臺灣
    高等法院被告前案紀錄表可資參照，其於有期徒刑之執行完
    畢後，五年以內再犯有期徒刑以上之施用第一級毒品罪，為
    累犯，應依法加重其刑。爰審酌被告之素行、智識程度；犯
    罪之動機、目的、手段；前已因施用毒品之犯行，經執行觀
    察勒戒、強制戒治及有期徒刑完畢，且甫於94年8月8日經本
    院以94年度訴字第237號判決判處有期徒刑1年、10月，應執
    行有期徒刑1年8月，而於94年9月13日判決確定（參見卷附
    之上開判決書及臺灣高等法院被告前案紀錄表），仍不知悔
    改，復繼續沾染毒品惡習，其施用毒品行為對於自身及社會
    所造成之危害程度非輕；同時施用第一、二級毒品之犯罪態
    樣及施用之次數、頻率；犯後已坦承犯行，態度尚佳等一切
    情狀，量處如主文所示之刑，以示警懲。至於扣案之第一級
    毒品海洛因1包（毛重0.2公克），不問是否屬於被告所有，
    應依毒品危害防制條例第18條第1項前段規定，宣告沒收銷
    燬之。
據上論斷，應依刑事訴訟法第273條之1第1項、第299條第1項前
段，毒品危害防制條例第10條第1項、第2項、第18條第1項前段
，刑法第11條前段、第55條、第47條，判決如主文。
本案經檢察官陳嘉瑜到庭執行職務。
中　　華　　民　　國　　94　　年　　11　　月　　16　　日
                  臺灣宜蘭地方法院刑事第四庭
                      法  官  劉 家 祥
以上正本證明與原本無異。
如不服本判決，應於判決送達後10日內，向本院提出上訴狀（應
附繕本）。
                      書記官  邱 淑 秋
中　　華　　民　　國　　94　　年　　11　　月　　17　　日
附錄本案論罪科刑法條全文：
毒品危害防制條例第10條第1項
施用第一級毒品者，處 6 月以上 5 年以下有期徒刑。
毒品危害防治條例第10條第2項
施用第二級毒品者，處 3 年以下有期徒刑。
